【裁判字號】    94,訴,1004
【裁判日期】    950120
【裁判案由】    毒品危害防制條例
【裁判全文】
臺灣臺中地方法院刑事判決  94年度訴字第1004號
公  訴  人  臺灣臺中地方法院檢察署檢察官
被      告  丁○○
                    （另案在臺灣臺中監獄臺中分監執行）
選任辯護人  涂芳田律師
上列被告因違反毒品危害防制條例案件，經檢察官提起公訴（93
年度偵字第21184號），本院判決如下：
    主    文
丁○○共同連續販賣第一級毒品，累犯，處有期徒刑拾貳年。
扣案之第一級毒品海洛因拾貳包（驗餘淨重合計點陸柒公克）
，均沒收銷燬之。扣案之第一級毒品海洛因空包裝袋拾貳個（合
計重貳點陸柒公克）、門號0000000000號行動電話壹
支、磅秤壹臺、夾鏈袋壹大包及未扣案之因販賣第一級毒品所得
之財物新臺幣壹萬元，均沒收之，新臺幣壹萬元如全部或一部不
能沒收時，以其財產抵償之。
    犯罪事實
一、丁○○（遭查獲時冒名戴立基，此部分偽造文書犯行另由本
    院以九十三年度易字第二三三一號判處有期徒刑五月，如易
    科罰金，以銀元三百元折算一日確定）與友人乙○○（所犯
    販賣第一級毒品部分，另由臺灣高等法院臺中分院以九十四
    年度上重訴字第三０號判處有期徒刑十年）均有施用毒品惡
    習，同住在臺中市○區○○街二四巷二十號之一租屋處。丁○○與乙○○購買第一級毒品海洛因除供自行施用外，復另
    共同基於販賣第一級毒品海洛因營利之概括犯意聯絡，自民
    國九十三年一月初某日起至同年月三十日止，先以每包低於
    新臺幣（下同）一千元之代價，向姓名年籍不詳之成年人購
    入第一級毒品海洛因，再以每包一千元之價格，出售予甲○○（所犯施用第一級毒品部分，另由本院裁定送觀察、勒戒
    ），其方式為：甲○○以臺中市○○路二一二號、臺中市○
    區○○街六十號等地附近之公用電話撥打丁○○所有與乙○○共同使用之門號0000000000號行動電話，告知
    要以「一張」即一千元購買「女的」或「四號」（均指第一
    級毒品海洛因），由接電話之丁○○或乙○○與甲○○約定
    在臺中市○○路媽祖廟，或臺中市○○路與國強街口之統一
    超商附近交易，再由當次接洽者騎機車至約定地點交付第一
    級毒品海洛因予甲○○，並收取對價一千元。總計乙○○、
    丁○○共同販賣第一級毒品海洛因十次予甲○○，以每次取
    得一千元計算，其二人因販賣第一級毒品海洛所得之財物合
    計為一萬元。嗣於九十三年一月三十日十九時許，甲○○在
    臺中市○○路與國強街口向丁○○購買第一級毒品海洛因，
    並攜回自己位在臺中市○區○○街一三０巷四號之住處施用
    後，為警當場查獲，並扣得甲○○向丁○○所購得之第一級
    毒品海洛因一包（驗餘淨重０．０四公克，包裝重０．五公
    克，業已執行沒收銷燬）及注射針筒六支；警方復於同日二
    十一時三十分許，持本院核發之搜索票至臺中市○區○○街
    二四巷二十號之一丁○○、乙○○之租居處執行搜索，在該
    址樓下丁○○之身上當場查獲第一級毒品海洛因十二小包（
    驗餘淨重合計三．六七公克，空包裝合計重二．六七公克）
    及丁○○所有供其等共同販賣第一級毒品海洛因使用之門號
    0000000000號行動電話一支，又在該址租住處扣
    得乙○○所有供其等共同販賣第一級毒品海洛用使用之磅秤
    一臺、夾鏈袋一大包等物。
二、案經臺灣臺中地方法院檢察署檢察官簽分及法務部調查局臺
    中市調查站、內政部警政署保安警察第三總隊第一大隊、臺
    中市警察局第六分局報告臺灣臺中地方法院檢察署檢察官偵
    查起訴。
    理    由
一、有關證據能力之爭執
    公訴人於九十四年十二月二十六日提出之補充理由書中，將
    證人黃詠薇於偵查中之證述列為本案證據，欲證明警方查扣
    之第一級毒品海洛因係被告丁○○所有，且被告丁○○曾販
    賣毒品予證人甲○○。但對此，被告丁○○之選任辯護人涂
    芳田律師則為被告丁○○辯護稱：證人黃詠薇係案發後才聽
    聞「戴立基（按指被告丁○○）販賣予甲○○」，所言係傳
    聞證言，並無證據能力等語。查遍觀證人黃詠薇歷次於偵查
    中之陳述（臺灣臺中地方法院檢察署九十三年度偵字第二九
    五七號偵查卷第五、四十九頁），均陳稱：不認識甲○○，
    未販賣毒品給甲○○等語，並未提及任何非親自見聞之傳聞
    情事，辯護意旨謂證人黃詠薇於偵查中所言係傳聞證言，無
    證據能力云云，核與卷證不符，容有誤會，合先明。
二、訊據被告丁○○對其有於九十三年一月三十日二十一時三十
    分許，在臺中市○區○○街二四巷二十號之一租居處樓下，
    為警查獲持有第一級毒品海洛因十二小包（淨重三．六七公
    克）及其所有並與證人乙○○共同在該租居處使用之門號0
    000000000號行動電話一支之事實，固坦承不諱，
    但矢口否認有何與證人乙○○共同販賣第一級毒品予甲○○
    之犯行，辯稱：伊從未販賣毒品給甲○○，先前伊與甲○○
    有手機買賣糾紛，伊有打過甲○○，因為這樣，甲○○才說
    伊有販賣毒品，且甲○○之說詞前後反覆，顯有瑕疵云云。
    經查：
（一）上揭犯罪事實，業據證人甲○○先後於警詢、偵查中、本
      院九十三年度重訴字第三０四一號乙○○被訴販賣第一級
      毒品等案件審理時，以及本院審理本案時迭次證述明確，
      且對於其是如何透過友人「阿和」得悉可向被告丁○○、
      另案被告乙○○購買第一級毒品海洛因，之後，在何地點
      、使用何支公共電話撥打0000000000號行動電
      話與被告丁○○、另案被告乙○○聯絡並洽談購買第一級
      毒品海洛因之事，如何約定交貨及付款地點，被告丁○○
      、另案被告乙○○如何前來赴約交付海洛因並收取金錢等
      過程，前後所陳，大抵一致，有各該筆錄在卷可考。被告
      丁○○雖辯稱：甲○○前後所述反覆矛盾云云，選任辯護
      人涂芳田律師並於九十四年十二月二十九日提出之刑事辯
      護狀中臚列證人甲○○證詞之諸多重大瑕疵（詳見下述）
      ，但查：
  １、辯護意旨謂：證人甲○○就先認識被告丁○○或另案被告
      乙○○之說詞矛盾云云，然觀諸證人甲○○之歷次陳述：
    (1)證人甲○○於警詢時證稱：「是我鄰居綽號『阿和』之男
      子，於九十三年一月八日十五時在臺中市旱溪媽祖廟附近
      先介紹乙○○以二千元販二小包海洛因給我，九十三年一
      月九日十四時左右由戴立基（按指被告丁○○，下同）在
      臺中市旱溪媽祖廟附近以一千元販賣給我，．．．九十三
      年一月十一日十四時左右由戴立基．．．在臺中市旱溪媽
      祖廟附近以一千元販賣一小包海洛因毒品給我，之後陸續
      均由他輸流替換販賣毒品給我，最近幾次於九十三年一月
      二十日九時三十分左右，他們更換交易地點在臺中市○區
      ○○路與國強街口（統一超商前），每日均由乙○○、戴
      立基販售給我，最後一次於九十三年一月三十日十五時左
      右，是在統一超商前由戴立基以一千元販賣一小包海洛因
      毒品給我。」等語（臺中市警察局第六分局刑事案件偵查
      卷第二十頁背面）。
    (2)而於偵查中則結證稱：「我是從九十三年一月初左右開始
      經我朋友『阿和』介紹我這一支電話000000000
      0，可以經過這支電話買到毒品，我第一次打時是戴立基
      接的，他的綽號叫『阿文』，．．．之後我也陸續向他們
      購買，．．．在我買毒品的這段時間內乙○○也有接到0
      000000000電話，我也是告訴乙○○我要買毒品
      ，乙○○也有送毒品來給我．．．戴立基大約拿了十次以
      上海洛因給我，乙○○也拿了四、五次海洛因給我，．．
      ．」等語（臺灣臺中地方法院檢察署九十三年度偵字第二
      九五七號偵查卷第四十頁背面）。
    (3)嗣於本院九十三年度重訴字第三０四一號刑事案件審理時
      則結證稱：「九二年十二月底九三年一月初左右，我先認
      識阿文，因為有一個叫阿和的朋友帶我去打電話給阿文，
      阿文就拿東西來，我們是在一間媽祖廟碰面，阿文騎機車
      來，我是跟阿文買海洛因，我朋友打電話給阿文時，我有
      聽到他說要買一千元的『號仔』（台語），阿文就拿出來
      了，阿文就是剛剛在庭那個人（指丁○○）。」、「當時
      我朋友用公共電話打那個電話，我有把電話號碼背起來，
      隔天我就自己打電話過去，．．．我陸陸續續都以同樣的
      方式打該支電話買海洛因，．．．有時是阿文拿來，有時
      是乙○○拿來．．．應該有十次以上，阿文拿比較多次給
      我，乙○○次之．．．」、「（問：到底是先認識乙○○
      ？還是阿文？）阿文。」「．．．剛開始是阿文拿給我的
      ，後來是阿助拿給我的，阿助就是乙○○，阿文就是戴立
      基」等語（本院九十三年度重訴字第三０四一號刑事案卷
      影印卷第三十至三十一頁、第三十六頁、第八十三頁）。
    (4)在本院審理本案時結證稱：「（問：你先認識被告還是乙○○？）被告。」、「大約九十三年一月初，因為我找不
      到藥頭，我跟我朋友說，他帶我去媽祖廟那邊找人，有聽
      到我朋友說是阿文還是阿助，之後去媽祖廟等，下來的是
      被告。」等語（本院本案卷第一七四頁）。
    (5)綜上可知，證人甲○○對於到底是先認識被告丁○○或另
      案被告乙○○，僅於前開警詢時表示是先認識乙○○，之
      後於偵查中及法院二案審理時之證詞，均一致證稱是先向
      被告丁○○購買第一級毒品海洛因，且綜觀證人甲○○此
      部分之證言，主要是在陳述其如何得知可向被告丁○○、
      另案被告乙○○購買第一級毒品海洛因之源由，對此，證
      人甲○○迭次證述之情節，核屬一致，易言之，證人甲○○與被告丁○○、另案被告乙○○本不相識，純係經過友
      人「阿和」之介紹，始知可以撥打0000000000
      號行動電話向被告丁○○、另案被告乙○○購買第一級毒
      品海洛因，且陸續確有以撥打該支行動電話聯絡被告丁○○、另案被告乙○○之方式，向渠等二人購得每次一千元
      之第一級毒品海洛因多次。是以證人甲○○既非向被告丁○○、另案被告乙○○單純購買一次第一級毒品海洛因即
      被查獲，則其在前開警詢時就到底先認識被告丁○○或另
      案被告乙○○一節，雖與之後歷次證述之情節不同，並不
      影響其餘證言之可信性。
  ２、辯護意旨又謂：證人甲○○於本院九十三年度重訴字第三
      ０四一號刑事案件審理時，就如何稱呼另案被告乙○○，
      先是證稱：「一開始我叫他大哥，到警局才知道他的名字
      ，我不知道他叫阿助，我也沒有這樣叫過他。」（該刑事
      案卷影印卷第三十二頁），之後卻稱：「．．．我就去便
      利商店打公用電話撥另外一支行動電話，．．．我就跟他
      講我要找阿文或阿助，．．．剛開始是阿文拿給我的，後
      來是阿助拿給我的，阿助就是乙○○，阿文就是戴立基」
      等語（該刑事案卷影印卷第八十三頁），前後矛盾云云。
      但由證人甲○○自警詢、偵查、本院九十三年度重訴字第
      三０四一號刑事案件審理時之歷次陳述，可知證人甲○○
      對於其以撥打0000000000號行動電話洽購第一
      級毒品海洛因之方式，向被告丁○○及另案被告乙○○購
      買第一級毒品海洛因之情節，證述始終一致，且於偵查中
      及本院九十三年度重訴字第三０四一號刑事案件審理時，
      曾多次與另案被告乙○○同庭，並均當庭指認所言以00
      00000000號行動電話聯繫交付伊第一級毒品海洛
      因，並收取價金每次每包一千元者，即係被告丁○○及另
      案被告乙○○，則不論證人甲○○係如何稱呼另案被告乙○○，顯然對於證人甲○○所陳另案被告乙○○即係與被
      告丁○○共同販售第一級毒品海洛因予伊之人之指訴，不
      生人別混淆或錯誤之影響。
  ３、辯護意旨另謂：證人甲○○於本院九十三年度重訴字第三
      ０四一號刑事案件審理時，先證稱：證人石越昇幾乎每次
      都有陪伊去媽祖廟等語（該刑事案卷影印卷第四十二頁）
      ，之後於九十四年四月二十九日審理時又改稱：「（審判
      長問：你向阿文或阿助購買毒品去媽祖廟時，石越昇有陪
      你去媽祖廟？）有，我們一起下車，我就自己沿著媽祖廟
      的小路走到後面，等阿文或阿助來，跟他們買海洛因，石
      越昇在媽祖廟那邊」等語（同案卷影印卷第八十三頁），
      就證人石越昇有無陪同證人甲○○至媽祖廟向被告丁○○
      購買毒品，所證前後不一云云。但證人甲○○於本院審理
      本案時已結證稱：「（問：你到媽祖廟時，石越昇有無跟
      你去？）第一次沒有，之後有。」等語（本院本案卷第一
      七五頁），再徵之證人甲○○始終一致證稱：最初會知道
      可以撥打0000000000號行動電話向被告丁○○
      、另案被告乙○○購買第一級毒品海洛因，是友人「阿和
      」撥打該支行動電話後，介紹伊購得第一級毒品海洛因的
      等語，已詳如前述，足見證人甲○○第一次向被告丁○○
      購買第一級毒品海洛因係與友人「阿和」同行，確非由證
      人石越昇陪同前往；又證人甲○○於九十四年四月二十九
      日審理時之上開回答，係因該案審判長已先就證人石越昇
      陪同證人甲○○前去國強街便利商店與乙○○碰面是為何
      事？為何要石越昇陪同前往等節，加以訊問後，才接續詢
      問「你向阿文或阿助購買毒品去媽祖廟時，石越昇有陪你
      去媽祖廟？」之問題，則證人甲○○因友人「阿和」介紹
      後即由自己多次撥打電話聯繫購買第一級毒品之情形，答
      稱證人石越昇都有陪同前往等語，尚難認有何前後不一之
      情狀。
  ４、辯護意旨又謂：證人甲○○在本院九十三年度重訴字第三
      ０四一號刑事案件中證稱：向被告丁○○、另案被告乙○○購買海洛因應該有十次以上，被告丁○○拿比較多次，
      乙○○次之等語；之後於本院本案審理時卻結證稱：向乙○○買的比較多等語，就其向被告丁○○、另案被告乙○○購買毒品之次數前後矛盾云云。但查，證人甲○○於本
      院本案審理時係結證稱：「．．．剛開始被告將毒品拿來
      ，後來是乙○○拿過來，並且向我收一千元，『後來』是
      乙○○拿給我的次數比較多，被告拿的次數沒有幾次，次
      數忘記忘記了。」、「（檢察官問：你之前說曾跟被告交
      易十次以上，乙○○四、五次，黃詠薇一次，為何今日所
      言不同？）我講的後來乙○○比較多，是指我二月十七日
      勒戒回來後，就是跟乙○○拿。」等語（本院本案卷第一
      七五、一七八頁），而證人甲○○於九十三年一月三十日
      為警查獲後，確實經本院裁定送觀察、勒戒，並於九十三
      年二月二十六日出所等情，則有證人甲○○之臺灣高等法
      院全國前案簡列表、臺灣高等法院在監在押全紀錄表可參
      ，且證人甲○○提到另案被告乙○○拿的次數時，語詞使
      用上有加『後來』，則其於檢察官詰問時之說明，尚難認
      有何與原先於警詢、偵查中或本院九十三年度重訴字第三
      ０四一號刑事案件審理時證述之內容相互歧異之處。
  ５、據上可知，辯護意旨所指摘證人甲○○證詞有瑕疵之諸項
      意見，或不可採，或不影響證人甲○○之證言可信性，尚
      無法動搖證人甲○○證言之徵憑性。且衡諸常情，要非證
      人甲○○確有向被告丁○○、另案被告乙○○多次購買第
      一級毒品海洛因之實情，豈能就其得知可向被告丁○○、
      另案被告乙○○購買第一級毒品海洛因之源由、與被告丁○○、另案被告乙○○間就買賣第一級毒品海洛因之聯絡
      方法、地點、電話、價格、取貨付款方式等細節，迭次均
      為一致且具體之陳述？再參以證人甲○○所言多係以公共
      電話撥打0000000000號行動電話一事，不僅經
      證人甲○○帶同警方前往實際撥打之公共電話即編號0000
      000、0000000號處拍照指證，有卷附之照片為憑（臺灣臺
      中地方法院檢察署九十三年度偵字第二九五七號偵查卷第
      十九至二十一頁），且經調閱被告丁○○、另案被告乙○○共同使用之行動電話0000000000號自九十三
      年一月十日起至同年月三十日止之通聯紀錄，亦顯示在該
      段期間內，確有人多次以編號0000000、0000000號二支公
      共電話撥打0000000000號行動電話之紀錄，次
      數頻繁。證人甲○○復到庭結證稱：「（問：你有用過幾
      個不同的公共電話打0936那支手機？）我家外面有三個，
      孔子廟後面的全家商店有一個，力行路警察有帶我去照相
      ，及到被告他們住處那邊有一個，是興進路與國強街，警
      察也有帶我去照相，沒有超過十個，在媽祖廟還有一個。
      在鐵路旁邊南京路附近還有一個。」、「（問：你有帶警
      察去照相的地點有幾個？）二個。是我最常打得。」等語
      （本院本案卷第一七七頁），而經本院依門號00000
      00000號之通聯紀錄所有顯示之公共電話號碼（包括
      上開二編號），向中華電信股份有限公司查詢各該公共電
      話之裝機地點，確實顯示有若干公共電話之裝機地點，係
      與證人甲○○前開所述曾用以撥給0000000000
      號之公共電話地點一致，有卷附之查詢資料（本院本案卷
      第一四一頁）及0000000000號通聯紀錄可資比
      對。據上，證人甲○○所為證述，顯然均有所憑，當信屬
      實。
  ６、又證人甲○○確有施用第一級毒品海洛因之惡習，除據證
      人甲○○屢屢自承不諱外，復經其同居人即證人石越昇於
      本院九十三年度重訴字第三０四一號刑事案件審理時結證
      無訛，有各該筆錄在卷可參；又證人甲○○於九十三年一
      月三十日為警查獲後，除當場扣得第一級毒品海洛因一包
      （驗餘淨重０．０四公克，包裝重０．五公克）外，並經
      本院裁定送觀察、勒戒，於九十三年二月二十六日出所等
      情，亦有證人甲○○之前科紀錄、臺灣臺中地方法院檢察
      署九十三年度執字第九四九四號甲○○違反毒品危害防制
      條例案件執行卷宗所附之檢察官執行指揮書（本院本案卷
      第一二八至一二九頁）附卷可稽，益證證人甲○○所陳確
      有多次向被告丁○○、另案被告乙○○購買第一級毒品海
      洛因供己施用之證言，信而有徵。
  ７、再者，證人甲○○撥打0000000000號行動電話
      訂購第一級毒品海洛因，並依與被告丁○○或另案被告乙○○之約定，前往臺中市○○路媽祖廟或臺中市○○街與
      興進路口之統一超商等地點拿取第一級毒品海洛因及付款
      之事實，又據證人石越昇於本院九十三年度重訴字第三０
      四一號刑事案件審理時結證稱：九十二、九十三年間有載
      甲○○及伊女兒到臺中市○○路媽祖廟那邊，國強街與興
      進路有時也會去，也是載甲○○及伊女兒去，兩處都距離
      伊住處騎機車約不到十分鐘，便利商店好像是統一超商，
      是在國強街上，伊載甲○○去國強街便利商店時，甲○○
      有時會打公共電話，只知道她打給朋友，伊一下車就帶女
      兒去便利商店，她打完電話後，有時會在外面等伊與女兒
      ，有時會進來找伊與女兒，伊從超商出來後，有時會看到
      乙○○與甲○○在路邊聊天；在超商裡面時也有看過甲○○在打電話，也有看過甲○○與乙○○聊天，乙○○是步
      行來的，也有看過乙○○騎五十ＣＣ的機車，機車顏色不
      記得等語綦詳（該刑事案卷影印卷第六十八至七十八頁）
      。辯護意旨雖謂：證人石越昇於本院九十三年度重訴字第
      三０四一號刑事案件審理時係結證稱：「（問：有無載甲○○去剛剛講的那兩個地方看過甲○○與其他的男的人講
      話？）沒有」、「（問：有聽甲○○提起過一個叫戴立基
      的人？）沒有」等語，可知證人石越昇從未見過被告丁○○云云。但查，證人石越昇於該案審理時亦結證稱：「（
      ：你載證人甲○○去國強街便利商店時，甲○○會使用便
      利商店的公共電話？）會，我知道她有打過公共電話．．
      ．我只知道她打給朋友，我一下車就帶女兒去便利商店，
      她打完電話後，有時會在外面等我們，有時會進來找我們
      。」、「（問：甲○○打完公共電話後，會與在場被告的
      乙○○碰面？）會，有時會看到他們，不是每次，只是偶
      而。」、「（問：你帶甲○○跟你女兒去統一超商，你就
      進去店裡面，你會一直盯著甲○○看？）不會，我要照顧
      女兒。」、「（問：你看到甲○○跟乙○○聊天，是在超
      商裡面或外面？）是從超商裡面出來後看到的。」、「（
      問：在超商裡面時，會不會每次都盯著甲○○都跟誰在聊
      天或作什麼事？）不會」、「（問：剛剛陳述沒有看過黃
      詠薇，是否也有可能因為你在超商裡面照顧你的女兒，所
      以沒有看過？）有可能」等語（該刑事案卷影印卷第七十
      一、七十四、七十五頁），是以證人石越昇雖有陪同證人
      甲○○一同前往購買第一級毒品海洛因之地點，但因另帶
      有兩人之幼女同行，並非從頭至尾始終與證人甲○○同處
      一處，亦未時時注意證人甲○○之舉止情形，則其對於歷
      次陪同證人甲○○前往該地點且有與證人甲○○接觸之人
      、事，顯然即未能全然查悉。況且，本院九十三年度重訴
      字第三０四一號刑事案件中，詰問或訊問證人石越昇之問
      題，主要是圍繞在該案被告乙○○是否有販賣第一級毒品
      予甲○○之事實，該次期日亦未傳喚本案被告丁○○到場
      供證人石越昇指認，自無從以證人石越昇有限之見聞，即
      遽認證人甲○○有關被告丁○○有與另案被告乙○○共同
      販賣第一級毒品海洛因之證述，有何悖離事實之情狀。
  ８、綜上，證人甲○○指陳被告丁○○、另案被告乙○○自九
      十三年一月初某日起至同年月三十日止，有陸續出售第一
      級毒品海洛因予伊施用，每次一包，代價一千元，合計至
      少有販賣十次等語，確與卷證資料相符，應信實在，堪予
      採之。
（二）被告丁○○雖另以：先前與證人甲○○有買賣手機之糾紛
      ，伊曾打過甲○○，甲○○才設詞誣陷云云置辯，且證人
      即另案被告乙○○亦到庭附和其說，但查：
  １、證人甲○○於九十三年一月三十日被查獲後之初次警詢、
      同年二月十二日警詢時，迭次陳稱：「我沒有陷害他們。
      」等語（臺中市警察局第六分局刑事案件偵查卷第十九頁
      背面、臺灣臺中地方法院檢察署九十三年度偵字第二九五
      七號偵查卷第十九頁）。而於本院九十三年度重訴字第三
      ０四一號刑事案件審理時復結證稱：「因為沒有錢，所以
      把手機賣掉，．．．都是賣給臺中市的手機行，我沒有賣
      給個人過，我也沒有賣手機給乙○○、丁○○他們。」、
      「（問：有無跟他們有恩怨？）沒有，只有跟他們買毒品
      。」、「（問：有無在臺中市路上遇到被告他們？被他們
      打？）沒有過，我也沒有被他們打過」、「（問：你有被
      乙○○、丁○○打？）都沒有」等語（該刑事案卷影印卷
      第三十二、三十三、五十三頁）；嗣於本院本案審理時復
      結證稱：伊沒有賣手機給被告丁○○，也未收取被告丁○○五千元等語（本院本案卷第一七四頁）等語，有各該筆
      錄在卷可考。
  ２、而當時與證人甲○○同居一處之證人石越昇復於本院九十
      三年度重訴字第三０四一號刑事案件審理時到庭結證稱：
      證人甲○○好像是因為錢莊的事情被打，沒有因為賣手機
      的事情被打等語（參該刑事案卷影印卷第七十四頁），核
      與證人甲○○之前開證述相符，且以證人石越昇當時與證
      人甲○○同居一處，為事實上之夫妻關係，並共育一女，
      關係非比尋常，若證人甲○○確曾在路上遇到被告丁○○
      、另案被告乙○○，並遭被告丁○○毆打，衡情，證人石
      越昇當無不知之理？足徵證人甲○○之上開所言，應非虛
      假。
  ３、再者：
    (1)被告丁○○於為警查獲時，雖矢口否認有販賣第一級毒品
      海洛因給證人甲○○之情事，但只辯稱：可能他亂說云云
      （臺中市警察局第六分局刑事案件偵查卷第十三頁），而
      無隻字片語提及與證人甲○○間之手機買賣糾紛。然依常
      情，證人甲○○向警方指訴被告丁○○所涉犯之罪名係販
      賣第一級毒品之重罪，最輕之法定刑是處無期徒刑，倘若
      被告丁○○與證人甲○○間確有任何怨隙糾葛，而可疑為
      係挾怨報復，被告丁○○理當於警詢時即應提出此部分之
      質疑，以利釐清自己並未涉案之嫌疑，怎可能完全未加說
      明？究竟被告丁○○與證人甲○○間有無此手機買賣糾紛
      ，已屬可疑。
    (2)又被告丁○○於九十三年一月三十一日檢察官第一次訊問
      時，雖供稱：是因為之前甲○○賣伊手機，伊給付款項後
      ，甲○○卻沒給手機，後來在路上碰到面我有打她，可能
      因此懷恨在心，栽贓伊賣毒品云云（臺灣臺中地方法院檢
      察署九十三年度偵字第二九五七號偵查卷第五頁背面），
      但當庭為證人甲○○所堅詞否認，且就買賣手機及毆打證
      人甲○○之過程，於本院九十三年度重訴字第三０四一號
      刑事案件審理時係陳稱：「．．．只有我自己一個人打她
      ，．．乙○○應該沒有打她，甲○○是要賣手機給我」、
      「因為甲○○說有手機要賣，我當時剛好缺手機，所以我
      才跟她買，我花了五千元給她，她只說是很好的手機，沒
      有講其他的」、「甲○○是乙○○介紹我認識，．．．是
      乙○○帶我去的．．．當時乙○○沒有買手機」等語（該
      刑事案卷影印卷第二三、二七頁）；嗣於本院審理時，卻
      向選任辯護人表示，係於九十三年二、三月間，在萬代福
      巧遇甲○○，因甲○○態度惡劣，才動手毆打等語（本院
      本案卷第八十一頁）。
      而較之另案被告乙○○之供述，其不僅在警詢及偵查中均
      未曾提及與證人甲○○手機買賣之糾紛，且於本院九十三
      年度重訴字第三０四一號刑事案件審理時先係供稱：「是
      因為我跟她買手機認識的，是案發約一個星期左右，丁○○帶我去跟甲○○買手機，但甲○○把我買手機的錢拿去
      ，手機沒有給我，後來我在路上有遇到她，我跟丁○○都
      有打她．．．她為了報復我們，才說我賣毒品給她．．．
      」等語（該刑事案卷影印卷第七頁），之後又改稱：「我
      確實有打王惠青，也有跟甲○○買手機，是用五千元買三
      星牌的手機．．．我跟丁○○是一起去買的，我對手機比
      較內行．．．」等語（同上開案卷第二八頁）；嗣於本院
      審理時則結證稱：「後來我載被告在萬代福戲院遇到甲○○，被告下車不久就出手打甲○○」等語（本院本案卷第
      一八０頁）。
      是以綜觀被告丁○○與另案被告乙○○之上開所述，可知
      二人就到底是何人向甲○○購買手機、甲○○有無告知手
      機之廠牌、款式、毆打甲○○之時間等關鍵事項，不僅自
      己前後之陳述已有出入，且二人證述之內容亦未能吻合；
      且依常理，被告丁○○與另案被告乙○○縱因時間久遠而
      未能就全部事實詳細記憶，但對於上開關鍵事項，應無忘
      卻之理。尤以被告丁○○向選任辯護人提及毆打證人甲○○之時間即九十三年二、三月間，更已在證人甲○○於九
      十三年一月三十日為警查獲並指認被告丁○○、另案被告
      陳助昌有販賣第一級毒品海洛因之後，顯然尚未發生證人
      甲○○得以挾怨報復之事，益顯被告丁○○此部分之辯解
      ，並非事實，要無足取。
（三）又另案被告乙○○確有與本案被告丁○○共犯上揭犯行，
      且為警查扣而屬另案被告乙○○所有之磅秤一台及夾鏈袋
      一大包，係屬渠等共犯上揭犯行所用之物等事實，業經本
      院九十三年度重訴字第三０四一號刑事判決、臺灣高等法
      院臺中分院九十四年度上重訴字第三０號刑事判決先後審
      認詳確，並就另案被告乙○○所稱未販賣第一級毒品海洛
      因予甲○○之各項辯解，一一駁斥，有本院調取之本院九
      十三年度重訴字第三０四一號刑事案卷及上開二份刑事判
      決在卷可參，更徵被告丁○○與另案被告乙○○間就上開
      犯行，確有犯意之聯絡及行為之分擔。
（四）而在被告丁○○身上查扣之第一級毒品海洛因十二小包，
      經送請法務部調查局鑑定結果，認均含第一級第六項毒品
      海洛因成分，淨重合計三．六七公克，空包裝合計重二．
      六七公克等情，則有該局九十三年三月十一日調科壹字第
      一二００一三五八七號鑑定通知書在卷可佐（臺灣臺中地
      方法院檢察署九十三年度偵字第二九五七號偵查卷第二十
      四頁）。此外，尚有臺中市警察局第六分扣押筆錄暨扣押
      物品目錄表、照片附卷可稽，及扣案屬於被告丁○○所有
      之門號0000000000號行動電話一支及屬於另案
      被告乙○○所有之磅秤一台、夾鏈袋一大包等物足資佐證
      。
（五）再查，我國查緝毒品海洛因之施用或販賣，一向執法甚嚴
      ，對於販賣海洛因者尤科以死刑或無期徒刑之重度刑責，
      又販賣海洛因既係違法行為，當非可公然為之，亦無公定
      價格，且容易分裝並增減份量，而每次買賣之價量，可能
      隨時依雙方關係深淺、資力、需求量及對行情之認知、來
      源是否充裕、查緝是否嚴謹、購買者被查獲時供述購買對
      象之可能風險之評估等情形，而異其標準，非可一概而論
      ；販賣之利得，除被告坦承犯行或價量俱臻明確外，委難
      察得實情，販賣之人從價差或量差中牟利之方式雖異，其
      意圖營利之販賣行為則同一。兼以海洛因量微價高，販賣
      者率有暴利可圖，茍非意圖販賣營利，一般人焉有可能甘
      冒重度刑責而販賣海洛因。而依前述，證人甲○○每次均
      係以一包一千元之價格購得，於九十三年一月三十日為警
      查獲時，曾扣得向被告丁○○購入但已施用若干之海洛因
      一包（驗餘淨重０．０四公克，包裝重０．五公克），依
      該數量，核與一般市場上交易之價格尚屬相當，足證被告
      丁○○主觀上具有營利之意圖至明。
（六）綜上所述，被告丁○○前開所辯，要屬事後卸責飾詞，不
      足採信，從而，本件事證明確，被告丁○○之上揭犯行，
      洵堪認定。
二、按海洛因為毒品危害防制條例第二條第二項第一款明定列管
    之第一級毒品，任何人非經許可，不得販賣、持有。是核被
    告丁○○所為，係犯毒品危害防制條例第四條第一項之販賣
    第一級毒品海洛因罪。又：
（一）被告丁○○、另案被告乙○○間就上揭販賣第一級毒品之
      犯行，有犯意之聯絡及行為之分擔，皆為共同正犯。公訴
      人雖認另案被告黃詠薇與本案被告丁○○、另案被告乙○○間，就販賣第一級毒品予甲○○部分，亦有犯意之聯絡
      ，且曾由另案被告黃詠薇交付第一級毒品海洛因予甲○○
      。但查，公訴人此部分之指訴，不僅另案被告黃詠薇本身
      堅詞否認，且本案被告丁○○、另案被告乙○○亦雙雙否
      認之，而經本院九十三年度重訴字第三０四一號詳實審理
      結果，認尚無積極證據足認另案被告黃詠薇犯有此部分之
      犯行，並諭知另案被告黃詠薇無罪之判決，且已確定在案
      等情，有本院調取之本院九十三年度重訴字第三０四一號
      刑事案卷及該案刑事判決暨另案被告黃詠薇之臺灣高等法
      院被告前案紀錄表可佐，公訴人認被告丁○○、另案被告
      乙○○與另案被告黃詠薇間，係共同正犯，容有未洽。
（二）被告丁○○販賣前持有第一級毒品海洛因之低度行為，應
      為販賣之高度行為所吸收，不另論罪。
（三）被告丁○○多次販賣第一級毒品之犯行，時間緊接，方法
      相同，觸犯構成要件相同之罪名，顯係基於概括犯意為之
      ，應依連續犯規定論以一罪，除法定刑為死刑、無期徒刑
      部分，依法不得加重外，並依法加重其刑。
（四）被告丁○○前於八十九年間因施用第一級毒品、第二級毒
      品，經本院以八十九年度訴字第五五七號分別判處有期徒
      刑八月、四月，並定其應執行刑為有期徒刑十月確定；之
      後於八十九年間又因贓物罪，經本院以八十九年度易字第
      四四六號判處有期徒刑六月，如科罰金以銀元三百元折算
      一日確定，前開三罪經合併定其應執行刑為有期徒刑一年
      四月，入監執行後，於九十一年八月八日縮短刑期假釋出
      監，縮刑期滿日期為九十一年十一月二十一日，假釋期滿
      未經撤銷，以已執行論，有臺灣臺中地方法院檢察署刑案
      資料查註紀錄表、臺灣高等法院被告全國前案紀錄表各一
      份在卷可按，其受有期徒刑之執行完畢，五年以內再犯本
      件有期徒刑以上之罪，為累犯，除法定刑為死刑、無期徒
      刑部分，依法不得加重外，依法遞加重其刑。
（五）又被告丁○○販賣第一級毒品海洛因予證人甲○○，固戕
      害證人甲○○之身心，但依現有證據，只能證明曾販賣十
      次，每次一包一千元，合計一萬元，且尚未扣除被告丁○○買進之成本，可知被告丁○○賺取之利益少於一萬元，
      所得不多，販賣之對象只有一人，次數非繁，犯罪情節尚
      輕，縱量處被告丁○○最低法定刑即無期徒刑，猶嫌過重
      ，所犯又非全然無可憫恕，則本件法重情輕之失衡情狀，
      在客觀上實足以引起一般人之同情，爰依刑法第五十九條
      規定，就法定刑為死刑、無期徒刑部分，減輕其刑，罰金
      刑部分並先遞加後減之。
（六）爰審酌被告丁○○之前科累累，素行不佳，明知法令禁止
      販賣第一級毒品，猶故意違犯上開犯行，誠屬可議，且販
      賣第一級毒品戕害國人身體健康，並有危害社會安全之虞
      ；但被告丁○○販賣第一級毒品之對象只有一人，數量不
      多，因而獲取之利得非鉅，所生之損害尚非嚴重；再考之
      被告丁○○係高職畢業，本從事電腦組裝、維修工作，雖
      然未婚，但生有一五歲小孩，由小孩生母扶養，每月收入
      約三、四萬元等生活狀況，暨被告丁○○犯後始終否認販
      行，砌詞矯辯，態度不佳等一切情狀，量處如主文所示之
      刑，以資懲儆。
（七）沒收之宣告：
  １、扣案之第一級毒品海洛因十二包（驗餘淨重合計三．六七
      公克）係毒品危害防制條例第二條第二項第一款之第一級
      毒品，爰依同條例第十八條第一項前段規定，宣告沒收銷
      燬之。
  ２、另按毒品危害防制條例第十八條第一項規定，得諭知沒收
      並銷燬之者，以查獲之毒品及專供製造或施用毒品之器具
      為限，並不及於毒品之外包裝。而毒品外包裝既係用於包
      裹毒品，防其裸露、潮濕，便於走私、運輸及攜帶販賣，
      亦係供走私、運輸及販賣毒品所用之物，應依毒品危害防
      制條例第十九條第一項之規定宣告沒收之，方屬適法（最
      高法院九十四年度台上字第一八四四號裁判可資參照）。
      依此，本案扣案之第一級毒品海洛因十二包之外包裝袋十
      二個（合計二．六七公克），既經本院認定係被告丁○○
      犯上揭販賣第一級毒品罪所用之物，自應依毒品危害防制
      條例第十九條第一項之規定，諭知沒收。
  ３、扣案之行動電話Ｚ000000000號一具，係被告丁○○所有，扣案之磅秤一台及夾鏈袋一大包則係共犯乙○○所有，均係供渠等與證人甲○○聯絡販賣第一級毒品海
      洛因之用，業經本院審認如前，爰依毒品危害防制條例第
      十九條第一項規定宣告沒收之。
  ４、被告丁○○於上揭時、地販賣第一級毒品海洛因向證人甲○○收取之現金合計一萬元，係其因犯罪所得之物，應依
      毒品危害防制條例第十九條第一項規定，諭知沒收，如全
      部或一部不能沒收時，以其財產抵償之。
  ５、另海洛因物稀價昂，而扣案屬於共犯乙○○所有之研磨機
      一部，體型甚大，有該研磨機可憑，參以被告丁○○、共
      犯乙○○等人所出售予證人甲○○之海洛因，係購自他人
      再予分裝轉賣，並無證據顯示其等有自己研磨出售之情事
      ，是扣案之研磨機一部應非供被告丁○○、共犯乙○○等
      人違犯上揭販買海洛因犯行所用之物，爰不諭知沒收，併
      予敘明。
四、公訴意旨雖謂：被告丁○○以前述方式販賣第一級毒品予證
    人甲○○，總計被告丁○○交付第一級毒品海洛因十次以上
    ，另案被告乙○○交付四、五次，另案被告黃詠薇交付一次
    。但查，證人甲○○自警詢、偵查、本院九十三年度重訴字
    第三０四一號刑事案件審理時，乃至於本院本案審理時，雖
    均證稱有向被告丁○○、另案被告乙○○購買第一級毒品海
    洛因多次，但次數已記不起來，應該有十次以上等語，有各
    該筆錄在卷可考。證人甲○○又多係使用公共電話撥打被告
    丁○○所使用之0000000000號行動電話，且使用
    之公共電話不固定，故依卷附0000000000號行動
    電話之通聯紀錄，雖然以證人甲○○所述地緣相關之公共電
    話撥入之通數，逾十通，但尚乏積極證據證明均係證人甲○○所撥打。而另案被告黃詠薇交付一次部分，業經本院九十
    三年度重訴字第三０四一號刑事案件判決無罪確定，復已詳
    如前述，公訴人又未能提出其他確切之證據證明被告丁○○
    確有販賣第一級毒品海洛因予證人甲○○十次以上之事實，
    則依罪疑唯輕之原則，應認被告丁○○、另案被告乙○○共
    同販賣毒品海洛因予證人甲○○之次數為十次，公訴人起訴
    被告丁○○販賣第一級毒品海洛因予證人甲○○逾十次之部
    分（即另五次販賣第一級毒品部分），尚屬不能證明，惟公
    訴人認此部分之犯罪事實，與前揭論罪科刑部分有連續犯之
    關係，屬裁判上一罪，爰不另為無罪之諭知。
據上論斷，應依刑事訴訟法第二百九十九條第一項前段，毒品危
害防制條例第四條第一項、第十八條第一項前段、第十九條第一
項，刑法第十一條、第二十八條、第五十六條、第四十七條、第
五十九條，判決如主文。
本案經檢察官丙○○到庭執行職務
中    華    民    國    95    年    1     月    20    日
                  刑事第十一庭  審判長法  官  林源森
                                      法  官  王世華
                                      法  官  莊嘉蕙
以上正本證明與原本無異。
如不服本判決，應於送達後十日內向本院提出上訴狀（須附繕本
），上訴於臺灣高等法院臺中分院。
                                書記官  魏愛玲
中    華    民    國    95    年    1     月    20    日
附錄論罪科刑法條
毒品危害防制條例第四條第一項
製造、運輸、販賣第一級毒品者，處死刑或無期徒刑；處無期徒
刑者，得併科新臺幣一千萬元以下罰金。


司法院資訊處製作；財團法人民間司法改革基金會備份。
